【裁判字號】    99,易,722
【裁判日期】    990430
【裁判案由】    竊盜等
【裁判全文】
臺灣高雄地方法院刑事判決               99年度易字第722號
公  訴  人  臺灣高雄地方法院檢察署檢察官
被      告  丙○○
上列被告因竊盜等案件，經檢察官提起公訴（99年度偵字第2832
號），於被告為有罪之陳述後，本院合議庭裁定由受命法官獨任
進行簡式審判程序，判決如下：
    主  文
丙○○犯收受贓物罪，累犯，處有期徒刑參月；又犯收受贓物罪
，累犯，處有期徒刑參月；又犯竊盜罪，累犯，處有期徒刑肆月
；又犯攜帶兇器竊盜罪，累犯，處有期徒刑柒月，扣案之T 型扳
手壹支沒收；又犯妨害公務執行罪，累犯，處有期徒刑伍月。應
執行有期徒刑壹年伍月，扣案之T 型扳手壹支沒收。
    事  實
一、丙○○前於民國95年間因竊盜案件，經本院以95年度易字第
    619 號判處有期徒刑1 年8 月確定，復因施用毒品案件，經
    本院以95年度簡字第2539號判處有期徒刑6 月確定，又於96
    年間因持有毒品案件，經本院以95年度簡字第7040號判處有
    期徒刑3 月確定，另因中華民國九十六年罪犯減刑條例公佈
    施行，經本院以96年度聲減字第2818號裁定，就上開毒品2
    罪，分別減為有期徒刑3 月、1 月15日，與前述竊盜罪，定
    應執行有期徒刑1 年9 月15日確定，嗣於96年11月18日縮刑
    期滿執行完畢。詎仍不知悔改，分別為下列犯行：
（一）丙○○明知真實姓名年籍不詳自稱「陳明義」之友人所持
      有之車牌號碼XY-3470 號自用小客車（戊○○所有，於97
      年8 月12日上午7 時20分許，在高雄市三民區○○○路82
      號前失竊），係來路不明之贓物，仍基於收受贓物之犯意
      ，於97年8 月12日至27日間某日，在不詳地點，收受「陳
      明義」所交付之上開車輛，供己代步使用。
（二）丙○○於97年8 月27日晚間8 時許駕駛上開車牌號碼XY-3
      470 號自用小客車搭載友人詹其偉與湯旭成，行經高雄縣
      大寮鄉○○路垃圾場大門旁，因該車輛之汽油用畢停駛，
      丙○○遂撥打電話予「陳明義」前來協助，其明知「陳明
      義」所持有之車牌號碼YXY-319 （起訴書誤載為XYX-319
      ）號輕型機車（乙○○所有，於97年8 月12日上午7 時20
      分許，在高雄市○○區○○街53號前失竊），係來路不明
      之贓物，竟基於收受贓物之犯意，在上址收受「陳明義」
      所交付之上開輕型機車，嗣於同日晚間11時許，王志中騎
      乘該機車搭載詹其偉回家並購買汽油折返之際，適巡邏員
      警經通報前往上址，向前盤查，始悉上情。
（三）丙○○意圖為自己不法之所有，基於竊盜之犯意，於99年
      1 月7 日晚間9 時30分許，在高雄市○○區○○路重劃區
      路旁，以自備之鑰匙，竊取庚○○所有之車牌號碼VK-128
      6 號自小客車，得手後，供己代步使用。
（四）丙○○意圖為自己不法之所有，基於竊盜之犯意，於99年
      1 月10日下午1 時許，在高雄縣仁武鄉○○○路旁，持其
      所有客觀上具有危險性足供兇器使用之T 型扳手1 支，破
      壞林朝明所有之車牌號碼VB-9037 號自小客貨車之車門鎖
      後（毀損部分未據告訴），竊取車內之高速公路電子收費
      機（ET C）及手推車各1 臺，得手後，放置在上開竊得之
      車牌號碼VK-1286 號自小客車內，供己使用。
（五）丙○○於99年1 月10日10時10分許，駕駛上開竊得之車牌
      號碼VK-1286 號自用小客車，搭載女友莫紫雲及莫紫雲之
      子，行經高雄縣仁武鄉○○○路96號前，適高雄市政府警
      察局保安警察大隊員警丁○○以警車搭載員警壬○○、辛○○巡邏行經該處，發現丙○○所駕駛之車輛為贓車，壬○○、辛○○先行下車後，丁○○遂口頭示意丙○○停車
      受檢，丙○○為規避查緝，欲向前行加速離去，丁○○即
      以警車擋住其前方去路，丙○○明知員警丁○○、壬○○
      、辛○○當時係依法執行職務，竟基於妨害公務之犯意，
      高速倒車行駛，欲衝撞站在車後之壬○○、辛○○，因壬○○、辛○○及時閃避故未受傷，辛○○見狀乃手持警槍
      示意，並口頭高喊丙○○停車，復以另一手伸入丙○○之
      車窗內，欲控制丙○○之方向盤，丙○○則向前行駛，欲
      往快速道路方向逃離，辛○○遂朝丙○○之腿部射擊兩槍
      ，丙○○因而雙腿受傷，惟辛○○亦遭甩離車窗倒地，嗣
      經壬○○朝該車輛之左前輪開槍，丁○○另以警車阻擋丙○○之去路，當場逮捕丙○○，並在其所駕駛之自小客車
      內，扣得上開竊得之ETC 及手推車各1 臺，始查悉上情。
二、案經高雄市政府警察局保安警察大隊及高雄縣政府警察局林
    園分局報告臺灣高雄地方法院檢察署檢察官偵查起訴。
    理  由
一、按本件被告丙○○所犯係死刑、無期徒刑、最輕本刑為3 年
    以上有期徒刑以外之罪，其於準備程序就前揭被訴事實為有
    罪之陳述，經受命法官告知簡式審判程序之旨，並聽取其與
    公訴人之意見後，本院認無不得或不宜改依簡式審判程序進
    行之情形，爰依刑事訴訟法第273 條之1 第1 項規定，裁定
    本件由受命法官獨任進行簡式審判程序，合先敘明。
二、上開犯罪事實，業據被告丙○○坦承不諱，核與證人即被害
    人甲○○、戊○○、庚○○、林朝明，證人詹其偉、湯旭成
    、莫紫雲、丁○○、辛○○於警詢及偵查中之證述情節相符
    （見偵一卷第9 至24、73至77頁，偵三卷第2 至8 、29至30
    、37至38、118 至119 頁），並有扣押筆錄、扣押物品目錄
    表、贓物認領保管單、扣押物照片、高雄市政府警察局車輛
    協尋電腦輸入單、高雄市政府警察局車輛尋獲電腦輸入單、
    車籍查詢資料、高雄榮民總醫院之診斷證明書、高雄市政府
    警察局現場勘查報告、員警職務報告書在卷可憑（見偵一卷
    第29至31、43至48、52至55、86至88頁，偵三卷第11至12、
    15至20頁），扣案T 型扳手1 支可佐，足認被告前開任意性
    自白與事實相符，本件事證明確，被告犯行堪以認定，應依
    法論科。
三、按刑法第321 條第1 項第3 款之攜帶兇器竊盜罪，係以行為
    人攜帶兇器竊盜為其加重條件，此所謂兇器，其種類並無限
    制，凡客觀上足對人之生命、身體、安全構成威脅，具有危
    險性之兇器均屬之，且祇須行竊時攜帶此種具有危險性之兇
    器為已足，並不以攜帶之初有行兇之意圖為必要（最高法院
    79年臺上字第5253號判例參照）。查扣案T 型扳手係金屬製
    品而質地堅硬，且前端呈尖銳形狀，此有上開T 型扳手照片
    附卷可稽（見偵一卷第44頁），若持以行兇，客觀上足對人
    之生命、身體、安全構成危險性，係屬兇器無訛。核被告丙○○所為，事實欄（一）、（二）所載之行為，係犯刑法第
    34 9條第1 項之收受贓物罪，事實欄（三）所載之行為，係
    犯刑法320 條第1 項之竊盜罪，事實欄（四）所載之行為，
    係犯刑法321 條第1 項第3 款之攜帶兇器竊盜罪，事實欄（
    五）所載之行為，係犯刑法135 條第1 項之妨害公務執行罪
    。又被告有事實欄所述之前科紀錄及執行情形，此有臺灣高
    等法院被告前案紀錄表在卷可佐（見本院二卷第9 至16頁）
    ，其於受有期徒刑之執行完畢後5 年以內故意再犯有期徒刑
    以上之上開5 罪，為累犯，均應依刑法第47條第1 項之規定
    ，加重其刑。被告所犯上開5 罪，犯意各別，行為互殊，應
    予分論併罰。爰審酌被告前已有竊盜前科，且正值青壯年，
    不思以正當途徑獲取金錢，卻竊取他人之財物，或自友人收
    受贓物，侵害他人財產權，足見其法治觀念薄弱，又為規避
    查緝，竟駕車衝撞員警壬○○、辛○○，以此強暴行為妨害
    員警執行公務，顯見其漠視公權力之態度，其行為實有可議
    ，惟念及被告於審理中均坦承犯行，態度尚可，在妨害公務
    過程中，員警鐘泉有、辛○○並無受傷情形，被告自身則受
    有兩側大腿鎗傷，應已知所警惕，又其所竊取物品及收受之
    贓物，均經被害人領回，被害人損失非重，並考量其犯罪動
    機、目的、所生危害等一切情狀，分別量處如主文所示之刑
    ，並定其應執行之刑。至檢察官就妨害公務部分，求處有期
    徒刑1 年，尚屬過重，附此敘明。扣案之T 型扳手1 支，為
    被告所有，係供事實欄（四）之竊盜犯行使用，業據被告於
    本院審理中供承在卷（見本院二卷第32頁），爰依刑法第38
    條第1 項第2 款之規定宣告沒收。
據上論斷，應依刑事訴訟法第299 條第1 項前段、第273 條之1
第1 項、第284 條之1 ，刑法第135 條第1 項、第320 條第1 項
、第321 條第1 項第3 款、第349 條第1 項、第47條第1 項、第
51 條第5 款、第38條第1 項第2 款，判決如主文。
本案經檢察官己○○到庭執行職務。
中    華    民    國    99    年    4     月    30    日
                  刑事第七庭  法  官  林依蓉
以上正本證明與原本無異。
如不服本判決應於收受送達後10日內向本院提出上訴書狀，並應
敘述具體理由；如未敘述上訴理由者，應於上訴期間屆滿後20日
內向本院補提理由書( 均須按他造當事人之人數附繕本) 「切勿
逕送上級法院」。
中    華    民    國    99    年    4     月    30    日
                              書記官  許珈綺
附錄本判決論罪科刑法條：
刑法第135條第1項
對於公務員依法執行職務時，施強暴脅迫者，處3 年以下有期徒
刑、拘役或3 百元以下罰金。
刑法第320 條第1項
意圖為自己或第三人不法之所有，而竊取他人之動產者，為竊盜
罪，處5 年以下有期徒刑、拘役或5 百元以下罰金。
刑法第321 條第1 項第3款：
犯竊盜罪而有左列情形之一者，處6 月以上、5 年以下有期徒刑
：
三、攜帶兇器而犯之者。
刑法第349條第1項
收受贓物者，處3年以下有期徒刑、拘役或5百元以下罰金。

司法院資訊處製作；財團法人民間司法改革基金會備份。
